臺灣高等法院刑事判決               100年度上易字第1388號
上  訴  人  臺灣板橋地方法院檢察署檢察官
被      告  李峻傑
上列上訴人因家暴傷害案件，不服臺灣板橋地方法院100年度易
字第1135號，中華民國100年4月29日第一審判決（起訴案號：臺
灣板橋地方法院檢察署100年度調偵字第659號），提起上訴，本
院判決如下：
    主  文
上訴駁回。
    事  實
一、李峻傑係劉秀琴之前夫（於民國86年11月間離婚），2人具
    有家庭暴力防治法第3條第1款所規定之家庭成員關係。李峻
    傑於99年12月4日中午12時許，在其與劉秀琴共同居住之臺
    北縣板橋市（已改制為新北市板橋區○○○路114號3樓之1
    住處，因細故與劉秀琴發生口角爭執，詎李峻傑竟基於傷害
    他人身體之犯意，出手推倒、揮打劉秀琴，致劉秀琴因而受
    有頭部、頸部、右手、兩膝多處鈍挫傷併皮下血腫等傷害。
二、案經劉秀琴訴由臺北縣政府警察局（已改制為新北市政府警
    察局）板橋分局報請臺灣板橋地方法院檢察署檢察官偵查起
    訴。
    理  由
壹、證據能力部分：
    按被告以外之人於審判外之言詞或書面陳述，除法律有規定
    者外，不得作為證據；又被告以外之人於審判外之陳述，雖
    不符同法第159條之1至第159條之4之規定，而經當事人於審
    判程序同意作為證據，法院審酌該言詞陳述或書面陳述作成
    時之情況，認為適當者，亦得為證據。當事人、代理人或辯
    護人於法院調查證據時，知有第159條第1項不得為證據之情
    形，而未於言詞辯論終結前聲明異議者，視為有前項之同意
    ，刑事訴訟法第159條第1項、第159條之5分別定有明文。查
    本件下列所引用之各項證據方法之證據能力，因檢察官、被
    告李峻傑於本院準備程序及審判時均未予爭執其證據能力，
    且迄至言詞辯論終結前亦未再聲明異議，本院審酌該等言詞
    或書面陳述作成時之情況，並無不宜作為證據之情事，依刑
    事訴訟法第159條之5之規定，自得作為證據。
貳、認定事實之理由及證據
    訊據被告李峻傑固坦承有於上開時、地推倒劉秀琴之情事，
    惟辯稱：伊只有推劉秀琴，並沒有打她云云。然查：上揭事
    實，業據被告於原審時坦承不諱，核與證人即告訴人劉秀琴
    於警詢及偵查時所證相符，並有板橋中興醫院診斷證明書1
    紙在卷可稽，足認被告上開自白與事實相符，被告於本院審
    理時雖仍以上開情詞置辯，然衡諸常情，被告若僅有推倒劉
    秀琴，則要無造成劉秀琴頭部、頸部受傷之理，是被告所辯
    無非事後卸責之詞，不足採信。本件事證明確，被告犯行堪
    以認定。
參、論罪科刑及駁回上訴之理由
一、核被告李峻傑所為，係犯刑法第277條第1項之傷害罪。被告
    與告訴人係前配偶關係，有全戶戶籍資料查詢結果列印單1
    紙在卷可稽，2人間具有家庭暴力防治法第3條第1款所稱之
    家庭成員關係，被告對於告訴人所為上開傷害之犯罪行為，
    亦屬家庭暴力防治法第2條第2款所規定之家庭暴力罪。
二、原審認被告罪證明確，依刑法第277條第1項、第41條第1項
    前段規定，並審酌被告與告訴人為前配偶關係，其僅因口角
    糾紛，不思理性解決，反任意出手傷人，顯見其對於他人法
    益之漠視態度，及告訴人所受傷勢程度、被告犯後態度等一
    切情狀，量處拘役30日，並諭知易科罰金之折算標準，認事
    用法，核無不合，量刑亦屬妥適。檢察官依循告訴人請求上
    訴意旨略以：被告僅因細故及出手毆打告訴人，原審量刑過
    輕云云。然查：關於刑之量定，係實體法上賦予法院得為自
    由裁量之事項，倘其量刑已以行為人之行為罪責為基礎，並
    斟酌刑法第57條各款所列情狀，在法定刑度內，酌量科刑，
    如無偏執一端，致明顯失出失入情形，上級審法院即不得單
    就量刑部分遽指為不當或違法。本件原審量刑時，已審酌上
    開各情為其量刑之基礎，已敘明審酌刑法第57條所列事項之
    理由，並無量刑失出或有何輕重失衡、濫用裁量權或不適用
    法則之情形，是檢察官上訴意旨並無理由，應予駁回。
據上論斷，應依刑事訴訟法第368條，判決如主文。
本案經檢察官許仲瑩到庭執行職務。
中    華    民    國   100    年    10    月    5     日
                  刑事第五庭審判長法  官  王敏慧
                                  法  官  崔玲琦
                                  法  官  白光華
以上正本證明與原本無異。
不得上訴。
                                  書記官  廖鴻勳
中    華    民    國   100    年    10    月    5     日
附錄本案論罪科刑法條：
刑法第277條第1項
傷害人之身體或健康者，處3年以下有期徒刑、拘役或1千元以下
罰金。